臺灣臺北地方法院刑事裁定
111年度聲字第337號
聲  請  人
即  被  告  吳清心
上列聲請人即被告吳清心因誣告案件（本院109年度自字第62號
），聲請交付法庭錄音光碟，本院補充裁定如下： 
    主  文
吳清心於預納費用後，准予複製轉拷交付本院109年度自字第62號案件於民國109年10月7日、109年12月16日、110年1月27日、110年3月10日、110年10月20日之法庭錄音光碟；就取得之法庭錄音光碟內容，不得散布、公開播送或非正當目的使用，並禁止再為轉拷，或為訴訟外之利用。                             
    理  由
一、聲請意旨略以：聲請人即被告吳清心就本院109年度自字第6
    2號案件，為將準備程序有關被告、自訴人的訊問及陳述內
    容轉譯為文書提出於法院，而請求歷次準備程序之法庭錄音
    光碟等語。
二、按辯護人於審判中得檢閱卷宗及證物並得抄錄、重製或攝影
    ；無辯護人之被告於審判中得預納費用請求付與卷宗及證物
    之影本，但卷宗及證物之內容與被告被訴事實無關或足以妨
    害另案之偵查，或涉及當事人或第三人之隱私或業務秘密者
    ，法院得限制之，刑事訴訟法第33條第1項、第2項定有明文
    ；依同法第429條之1第3項之規定，上述規定於聲請再審之
    情形，準用之。次按當事人及依法得聲請閱覽卷宗之人，因
    主張或維護其法律上利益，得於開庭翌日起至裁判確定後6
    個月內，繳納費用聲請法院許可交付法庭錄音或錄影內容，
    法院組織法第90條之1第1項前段亦有明文規定。
三、經查：
　㈠聲請人聲請交付本院109年度自字第62號案件，歷次準備程序
    即109年10月7日、109年12月16日、110年1月27日、110年3
    月10日、110年10月20日之法庭錄音光碟，已敘明為維護其
    個人法律上權利之理由，且係於法定期限內為之，其聲請亦
    核無依法令規定不應許可或加以限制之情形，應予准許，本
    院前就此部分漏未裁定准予付與，爰依法補充裁定。
　㈡爰裁定聲請人於繳納相關費用後，准予付與本院109年度自字
    第62號案件109年10月7日、109年12月16日、110年1月27日
    、110年3月10日、110年10月20日之法庭錄音光碟，並依刑
    事訴訟法第33條第5項、法院組織法第90條之4第1項之規定
    ，諭知聲請人就其取得之上開開庭錄音內容，不得散布、公
    開播送或非正當目的使用，並禁止再為轉拷，或為訴訟外之
    利用。
據上論斷，依刑事訴訟法第220條規定，裁定如主文。
中　　華　　民　　國　 111　　年　　 3　　月　　 18 　日
　　　　　　　　　刑事第十庭    審判長法　官　 林孟皇
　　　　　　　　　                    法  官   陳采葳
　　　　　　　　　                    法  官   趙書郁
上正本證明與原本無異。
如不服本裁定，應於裁定送達後5日內向本院提出抗告狀。因疫
情而遲誤不變期間，得向法院聲請回復原狀。
                                      書記官   劉珈妤　
中　　華　　民　　國　　111 　年　　3 　　月　　18　　日